【裁判字號】    99,易,1155
【裁判日期】    990512
【裁判案由】    竊盜等
【裁判全文】
臺灣臺中地方法院刑事判決          99年度易字第1155號
公  訴  人  臺灣臺中地方法院檢察署檢察官
被      告  戊○○
            乙○○
            丁○○
上列被告等因加重竊盜等案件，經檢察官提起公訴（99年度偵字
第4871號），本院依法獨任進行審判程序判決如下：
    主  文
戊○○、丁○○結夥三人以上竊盜，戊○○累犯，處有期徒刑伍
月，丁○○處有期徒刑肆月，如易科罰金，均以新臺幣壹仟元折
算壹日。
乙○○共同變造機車車牌，足以生損害於公眾，累犯，處拘役
拾日，如易科罰金，以新臺幣壹仟元折算壹日；又結夥三人以上
竊盜，累犯，處有期徒刑伍月，如易科罰金，以新臺幣壹仟元折
算壹日。
    事  實
一、戊○○、乙○○、丁○○素行均為不佳，戊○○前曾犯竊盜
    、搶奪、傷害、公共危險等罪，其中於民國（下同）96年間
    所觸犯公共危險、竊盜等案件，經臺灣臺南地方法院判處有
    期徒刑6月、減刑為有期徒刑5月確定，前案嗣再經減刑為有
    期徒刑3月，2罪再經裁定合併應執行為有期徒刑7月，甫於
    民國98年4月1日因縮短刑期執行完畢；乙○○前曾犯竊盜、
    違反懲治盜匪條例、搶奪等罪，其中於96年間所觸犯竊盜案
    件，經臺灣彰化地方法院判處有期徒刑3月確定，甫於97年4
    月29日易科罰金執行完畢；丁○○前曾犯竊盜非行、檢肅流
    氓條例、搶奪、賭博、竊盜等罪（均未構成累犯），詎均仍
    不知悔改。戊○○、乙○○、丙○○（俟後另行審結）、丁○○等4人均係瘖啞人士，於98年10月5日，分別騎乘車牌號
    碼2HR-253號、719-BCZ號、961-BZJ號、9GH-183號重型機車
    ，從臺南縣沿省道公路往北方向行駛，欲尋找適合之夜市工
    作地點，於同日下午某時，4人因所帶金錢花用殆盡，欲尋
    找作案目標，其中乙○○與丙○○基於變造特種文書之犯意
    ，在彰化縣花壇鄉某處，以購得之黑色顏料，分別將騎乘之
    車牌號碼719-BCZ號、961 -BZJ號車牌，變造為718-BOZ號及
    881-BZJ號，足以生損害於機車監理單位對機車管理之正確
    性。於同日下午15時12分許，在臺中縣烏日鄉○○路616號
    前，戊○○見甲○○至臺灣中小企業銀行提款新臺幣（下同
    ）56萬元後，將之放置在車號PW5-217號重型機車之置物箱
    內，戊○○、乙○○、丙○○、丁○○竟共同基於意圖為自
    己不法所有之犯意聯絡，4人乃尾隨在後，於同日下午15時
    15分許，見甲○○將機車停在臺中縣烏日鄉○○村○○路○
    段598號合作金庫前，乃由乙○○、丙○○、丁○○負責把
    風，由戊○○徒手打開甲○○所有之上開重型機車置物箱後
    ，竊取置物箱內之現金56萬元。得手後，4人分別騎乘機車
    前往臺中市○○路與自由路附近之茶坊分配贓款，每人分得
    14萬元，其中戊○○、乙○○各出1500元之公積金（支付當
    日開銷之用），實際分得13萬8500元，丙○○、丁○○則各
    出1000元之公積金，實際分得13萬9000元。4人再將騎乘之
    機車以火車寄回臺南，4人再搭乘臺灣高鐵之列車返回臺南
    。嗣於同日下午15時30分許，甲○○自合作金庫刷完存摺後
    返回機車處發現遭竊乃報警處理，始循線查悉上情。
二、案經甲○○訴由臺中縣警察局烏日分局報請臺灣臺中地方法
    院檢察署檢察官偵查起訴。
    理  由
一、按除簡式審判程序、簡易程序及刑事訴訟法第三百七十六條
    第一款、第二款（第一款：最重本刑為三年以下有期徒刑、
    拘役或專科罰金之罪。第二款：刑法第三百二十條、第三百
    二十一條之竊盜罪。）所列之罪之案件外，第一審應行合議
    審判，刑事訴訟法第二百八十四條之一修正條文定有明文。
    本件被告所犯係屬刑事訴訟法第三百七十六條第一款所列之
    最重本刑為三年以下有期徒刑、拘役或專科罰金之罪，及第
    二款所列之竊盜罪，依法獨任進行審理程序，合先敘明。
二、按現行刑事訴訟法為保障被告之反對詰問權，排除具有虛偽
    危險性之傳聞證據，以求實體真實之發見，於該法第一百五
    十九條第一項明定被告以外之人於審判外之言詞或書面陳述
    ，除法律有規定者外，不得作為證據。而刑事訴訟法第一百
    五十九條之一至一百五十九條之四有傳聞法則之例外規定，
    且被告以外之人於審判外之陳述，雖不符前四條之規定，而
    經當事人於審判程序同意作為證據，法院審酌該言詞陳述或
    書面陳述作成時之情況，認為適當者，亦得為證據；當事人
    、代理人或辯護人於法院調查證據時，知有第一百五十九條
    第一項不得為證據之情形，而未於言詞辯論終結前聲明異議
    者，視為有前項之同意，刑事訴訟法第一百五十九條之五定
    有明文。其立法意旨在於傳聞證據未經當事人之反對詰問予
    以核實，原則上先予排除。惟若當事人已放棄反對詰問權，
    於審判程序中表明同意該等傳聞證據可作為證據；或於言詞
    辯論終結前未聲明異議，基於尊重當事人對傳聞證據之處分
    權，及證據資料愈豐富，愈有助於真實發見之理念，且強化
    言詞辯論主義，使訴訟程序得以順暢進行，上開傳聞證據亦
    均具有證據能力。本件檢察官、被告並未就本院以下所引用
    被告以外之人於審判外之陳述有所爭執，且迄於言詞辯論終
    結前，均未主張有刑事訴訟法第一百五十九條第一項不得為
    證據之情形，是應認已同意作為證據，且經本院審酌後，認
    無不適當之情形，應認均有證據能力，合先敘明。
三、訊據被告戊○○、乙○○、丁○○等3人對於上揭事實均坦
    承不諱，核與告訴人甲○○所指訴之情節相符，再者，行竊
    前被告丁○○之外套原為深藍色，伺機行竊時之外套變為綠
    色，而被告丁○○於當日監視器時間下午14時51分（實際為
    15時6分）即出現在合作金庫旁，同日監視器時間下午15時
    （實際為15時15分）發現告訴人出現即騎乘機車調頭加以尾
    隨，且行竊後係與被告戊○○、乙○○一前一後離開，丙○○再尾隨離開，此有監視器翻拍照片30紙在卷可稽。此外，
    並有員警偵查報告書1份、機車與監視器畫面比對照片8張、
    監視器拍攝鏡頭說明圖、現場圖各1紙、臺灣高速鐵路股份
    有限公司函覆之購票交易紀錄1紙附卷可資佐證。足認被告
    戊○○、乙○○、丁○○等3人自白，均核與事實相符，堪
    予採信，事證至臻明確，被告戊○○、乙○○、丁○○等3
    人犯行均洵堪認定。
四、核被告乙○○所為，係犯刑法第321條第1項第4款之結夥3人
    以上竊盜罪及同法第212條之變造特種文書罪。核被告戊○○、丁○○所為，均係犯刑法第321條第1項第4款之結夥3人
    以上竊盜罪。被告戊○○、乙○○、丙○○、丁○○等4人
    間就竊盜部分，有犯意之聯絡及行為之分擔，均為共同正犯
    。被告乙○○、丙○○就變造特種文書部分，亦有犯意之聯
    絡及行為之分擔，亦均為共同正犯。被告戊○○前曾於96年
    間觸犯公共危險、竊盜等案件，經臺灣臺南地方法院判處有
    期徒刑6月、減刑為有期徒刑5月確定，前案嗣再經減刑為有
    期徒刑3月，2罪再經裁定合併應執行為有期徒刑7月，甫於
    98年4月1日因縮短刑期執行完畢；被告乙○○前曾於96年間
    觸犯竊盜案件，經臺灣彰化地方法院判處有期徒刑3月確定
    ，甫於97年4月29日易科罰金執行完畢，此有台灣台中地方
    法院檢察署刑案資料查註紀錄表2份在卷可按，五年以內再
    犯本件有期徒刑以上之罪，均為累犯，均應依刑法第47條第
    1項規定加重其等之刑。本件被告戊○○、乙○○、丁○○
    等3人均為瘖啞人，酌依刑法第20條規定減輕其等之刑。爰
    審酌被告戊○○、乙○○、丁○○等3人犯罪之動機、目的
    、手段、品行均為不佳，詳如前述，此有台灣台中地方法院
    檢察署刑案資料查註紀錄表3份在卷可按、所生危害及犯罪
    後均坦認罪愆，頗具悔意，犯罪後迄今亦均分別與告訴人甲○○達成民事和解，取得諒解，有和解書3份在卷可參等一
    切情狀，分別從輕量處如主文所示之刑，並均諭知易科罰金
    之折算標準，以資懲儆。
據上論斷，應依刑事訴訟法第二百九十九條第一項前段、第二百
八十四條之一、刑法第二十八條、第二百一十二條、第三百二十
一條第一項第四款、第四十七條第一項、第二十條、第四十一條
第一項前段、刑法施行法第一條之一第一項、第二項前段，判決
如主文。
中    華    民    國    99    年    5     月    12    日
                          刑事第八庭法  官  洪俊誠
以上正本證明與原本無異。
如不服本判決，應於判決收受送達後10日內向本院提出上訴狀，
上訴於臺灣高等法院臺中分院（並應敘述具體上訴理由及檢附繕
本）。上訴書狀如未敘述上訴理由，應於上訴期間屆滿後20日內
補提上訴理由書於本院（均須按他造當事人之人數附具繕本）「
切勿逕送上級法院」。
                                    書記官  蕭榮峰
中    華    民    國    99    年    5     月    12    日
附錄論罪科刑實體法條文：
刑法第321條第1項第4款：
犯竊盜罪而有左列情形之一者，處6月以上、5年以下有期徒刑：
四、結夥三人以上而犯之者。
刑法第212條：
偽造、變造護照、旅券、免許證、特許證及關於品行、能力服務
或其他相類之證書、介紹書，足以生損害於公眾或他人者，處1
年以下有期徒刑、拘役或3百元以下罰金。
（罰金部份業經刑法施行法第一條之一第二項前段提高30倍為新
台幣九千元）
刑法第20條（責任能力（三）－身理狀態）：
瘖啞人之行為，得減輕其刑。
刑法施行法第一之一條（95年06月14日修正）：
中華民國九十四年一月七日刑法修正施行後，刑法分則編所定罰
金之貨幣單位為新臺幣。
九十四年一月七日刑法修正時，刑法分則編未修正之條文定有罰
金者，自九十四年一月七日刑法修正施行後，就其所定數額提高
為三十倍。但七十二年六月二十六日至九十四年一月七日新增或
修正之條文，就其所定數額提高為三倍。

司法院資訊處製作；財團法人民間司法改革基金會備份。
